【裁判字號】    90,台上,4961
【裁判日期】    900809
【裁判案由】    公共危險
【裁判全文】
最高法院刑事判決                                九十年度台上字第四九六一號
    上  訴  人  甲○○
右上訴人因公共危險案件，不服台灣高等法院台南分院中華民國九十年五月三十日第
二審更審判決（九十年度上更(一)字第二三四號，起訴案號：台灣嘉義地方法院檢察署
八十九年度偵字第二○七一號），提起上訴，本院判決如左：
    主  文
上訴駁回。
    理  由
按刑事訴訟法第三百七十七條規定，上訴於第三審法院，非以判決違背法令為理由，
不得為之。是提起第三審上訴，應以原判決違背法令為理由，係屬法定要件。如果上
訴理由狀並未依據卷內訴訟資料，具體指摘原判決不適用何種法則或如何適用不當，
或所指摘原判決違法情事，顯與法律規定得為第三審上訴理由之違法情形，不相適合
時，均應認其上訴為違背法律上之程式，予以駁回。本件原判決綜合調查證據之結果
，認上訴人甲○○連續犯有刑法第一百七十三條第三項第一項放火燒燬現供人使用之
住宅未遂罪（為累犯）之事實，因認第一審判決論上訴人以上開罪名，並依刑法第五
十六條連續犯及第四十七條累犯之規定，就有期徒刑部分遞加其刑，另依刑法第二十
六條前段未遂犯得按既遂犯之刑減輕，及同法第十九條第二項精神耗弱人之行為，得
減輕其刑之規定，遞減其刑後，並依先加後減之例，量處有期徒刑貳年；扣案保特瓶
及打火機各壹個均沒收，為無不合，予以維持，駁回上訴人在第二審之上訴，已詳
認定犯罪事實之依據及憑以認定之理由，並對上訴人否認犯罪之辯詞，如何不足採信
，均已依據卷內資料予以指駁及說明，從形式上觀察，原判決並無違背法令情形。上
訴意旨謂：上訴人係臨時起意，當著被害人蘇春益面前，取下其披在屋外欄杆上浴巾
，在欄杆外點火燒浴巾，以示不滿，毫無延燒屋內意圖。第二次至蘇春益住處時，亦
無潑灑汽油於其機車、空瓦斯桶及地上等處，而是蘇春益之母郭秀鳳緊握上訴人的手
，猛力搖動，將汽油灑於機車、空瓦斯桶及地上，再將打火機放入上訴人手中，唆使
上訴人引燃，蘇春益則報警逮捕上訴人，可見本件係郭秀鳳、蘇春益母子蓄意陷害等
語，係就原判決已詳為論斷與說明之事項，再為事實上之爭執，殊非適法之第三審上
訴理由。又上訴人於偵查中自白其放火行為，核與郭秀鳳、蘇春益指訴相符，又有燒
燬之浴巾一條及現場照片八張在卷可資佐證，原判決據以認定上訴人犯有本件罪行，
經核並無違證據法則。再原判決依憑行政院衛生署嘉義醫院民國八十九年十一月三日
（八九）嘉醫總字第四五五二號函附精神鑑定報告書，認上訴人行為時為精神耗弱人
，難謂有認定事實不憑證據之違法。上訴意旨指其行為時已達心神喪失程度，尚乏依
據。另依原判決所認定之事實，上訴人於同一日，先後二次，企圖以澆汽油然後點火
方式，放火燒燬被害人住屋，一次未遂，一次只達預備階段，原判決依連續犯規定，
論處上訴人放火燒燬現供人使用之住宅未遂一罪，適用法則洵無違誤。上訴意旨指其
行為，至多僅應成立毀損罪，殊有誤會。此外，上訴人徒憑己意，對原審職權之適法
行使及原判決理由已詳為論斷之事項，任意爭辯，顯與法定上訴第三審之形式要件不
符，其上訴違背法律上之程式，應予駁回。本院為法律審，上訴人請求本院再行鑑定
其行為時是否已達心神喪失程度，及履勘現場，無從調查，附為明。
據上論結，應依刑事訴訟法第三百九十五條前段，判決如主文。
中      華      民      國     九十     年      八      月      九      日
                              最高法院刑事第六庭
                                  審判長法官  洪  文  章
                                        法官  花  滿  堂
                                        法官  陳  世  淙
                                        法官  洪  佳  濱
                                        法官  吳  信  銘
      右正本證明與原本無異
                                              書  記  官
中      華      民      國     九十     年      八      月    三十一    日


司法院資訊處製作；財團法人民間司法改革基金會備份。
